# 收到专项应付款时的现金流量

提问人：sky5511fly 时间：2011-03-04 13:48:40
企业收到高新技术发展基金，用于企业的新产品（仪器）的研发，并明确要求记入专项应付款，形成资产时记入资本公积，消耗的记入损益。。。在收到款项时应记入经营活动还是投资活动？

回答人：chenyiwei
基本赞同nikankan的思路。不过我个人更倾向于在这种无法分清的情况下将整体现金流入作为收到的其他与筹资活动有关的现金列报。

回答人：chenyiwei
回复 板凳 yemingzhu1980 的帖子从筹资活动的定义看，“筹资活动，是指导致企业资本及债务规模和构成发生变化的活动。”因此与资产相关的政府补助是符合这一定义的。当然另一方面是“做实”经营活动现金净流量指标的考虑。

回答人：chenyiwei
回复 7 楼 mtv0110 的帖子收到时应计入银行存款。现金流量作为收到其他与筹资活动有关的现金。

回答人：chenyiwei
回复 9 楼 wshanwen 的帖子虽然利息资本化计入了开发成本，但在现金流量表正表上仍列报为“分配利润、股利和偿付利息支付的现金”。 在间接法部分中，计算“存货的减少（减增加）”项目的金额时应剔除资本化利息导致存货期末余额增加的影响。

回答人：chenyiwei
回复 11 楼 lileihome 的帖子属于国家资本性投入（最终应计入资本公积）或者与资产相关的政府补助的，收到时的现金流量作为筹资活动；属于与收益相关的政府补助的，收到时的现金流量作为经营活动。

回答人：chenyiwei
回复 13 楼 lileihome 的帖子从字面看应当是指除了税费返还（来源于国库退库）以外的其他政府补助。但我对这一点有所保留。

回答人：chenyiwei
回复 山野孤鹜 的帖子
现在专项应付款的核算内容有相当部分实际上是全体股东共享的款项，并非国家独享，如搬迁补偿款。即使转为资本公积再转增资本，也是全体股东共享。出现这种情况的原因主要是一些历史上遗留下来的财政资金管理办法（如搬迁补偿、投资补助等）要求计入资本公积，但这与企业会计准则总体上要求对政府补助采用“收益法”处理的原则是不一致的。实际上当时很多要求计入资本公积的情形，是把“计入资本公积”作为限制利润分配的手段，到后期就日益把这种做法扩大化了。从我个人观点而言，由于这种情况代表了对政府补助基本原则的例外，所以我认为有必要对这种例外情形加以限制，从严把握可作为“例外情形”处理的事项的范围。

提问人：accountnow 时间：2013-04-02 21:56:06
回复 chenyiwei 的帖子
请教陈版，基于公共利益搬迁收到的政府补助（专项应付款），除剩余用于购置资产的作为筹资活动，对应旧资产处置的损失而结转至营业外收入的部分也是作为筹资活动？

回答人：chenyiwei
补偿款是作为一个整体收到的，事实上其收到的现金流不可能分解为对应于不同的补偿对象。

提问人：chenyiwei 时间：2013-04-03 22:27:28
回复 山野孤鹜 的帖子
除了相关财政资金管理办法（一般要求中央层面）明确为资本性投入的财政资金，以及“中央预算内固定资产投资补助”及其地方配套资金、搬迁补偿款等在中央层面的财务、会计方面规定中有特别规定的情况以外，一般不轻易认可将企业收到的财政资金作为资本公积处理（即使地方政府的相关批文明确要求将其计入资本公积）。否则例外事项太多，造成会计处理的内部逻辑不一致。
限制企业将所收到的财政资金用于利润分配，可以有多种做法。我认为比较好的做法是将财政资金计入损益后，随即从未分配利润转出相应金额到一个专门设定的特殊权益科目中，可能更为合理。

回答人：chenyiwei
回复 山野孤鹜 的帖子
除了相关财政资金管理办法（一般要求中央层面）明确为资本性投入的财政资金，以及“中央预算内固定资产投资补助”及其地方配套资金、搬迁补偿款等在中央层面的财务、会计方面规定中有特别规定的情况以外，一般不轻易认可将企业收到的财政资金作为资本公积处理（即使地方政府的相关批文明确要求将其计入资本公积）。否则例外事项太多，造成会计处理的内部逻辑不一致。
限制企业将所收到的财政资金用于利润分配，可以有多种做法。我认为比较好的做法是将财政资金计入损益后，随即从未分配利润转出相应金额到一个专门设定的特殊权益科目中，可能更为合理。

提问人：jf129183502 时间：2016-03-03 09:01:08
收到专项应付款后支付费用或者固定资产怎么做会计分录啊？如果收到做筹资，支付的现金流也要做筹资吧，但是支付销应付账款就会影响到经营性应付项目的增加，现金流量表做不平，到底该怎么处理呢？

回答人：chenyiwei
支付的现金流还是投资活动（购建固定资产）。如果款项暂时没有支付，挂在应付，下一年支付的，则由此导致的应付款项增加不属于“经营性应付项目的增加”。